incubator/apertium-liv-fin/apertium-liv-fin.liv.lexc
LEXICON N_TŪĻI !!= @CODE@ : 199
!! ~422
%<n%>:	NMN_TŪĻI	;

LEXICON N_TŪĻI-PL !!= @CODE@ : 199
%<n%>:	NMN_TŪĻI-PL   ;


LEXICON N_AʼBLI !!= @CODE@ aʼbli:abli 200
!! ~567
 NMN_AʼBLI ;

LEXICON N_AʼBLI-PL !!= @CODE@ aʼbli:abli 200
 NMN_AʼBLI-PL ;

LEXICON N_SĒMI !!= @CODE@ : 201
%<n%>:	NMN_SĒMI	;

LEXICON N_SĒMI-PL !!= @CODE@ : 201
%<n%>:     NMN_SĒMI-PL   ;

LEXICON N_LĒʼMI !!= @CODE@ lēʼmi:lēʼmi 202
%<n%>:	NMN_LĒʼMI	;

LEXICON N_LĒʼMI-PL	!!= @CODE@ lēʼmi:lēʼmi 202
%<n%>:     NMN_LĒʼMI-PL   ;

LEXICON N_ALĪZ !!= @CODE@ : 203
%<n%>:	CASES	;

LEXICON N_ALĪZ-PL !!= @CODE@ : 203
%<n%>:     PL-CASES   ;

LEXICON N_NȬŖKÕZ !!= @CODE@ : 204
%<n%>:	CASES	;

LEXICON N_KATŪKS !!= @CODE@ : 205
%<n%>:	NMN_KATŪKS	;

LEXICON N_KATŪKS-PL !!= @CODE@ : 205
%<n%>:     NMN_KATŪKS-PL   ;

LEXICON N_ĀNDÕKS !!= @CODE@ āndõks: 206
%<n%>:	NMN_ĀNDÕKS	;

LEXICON N_ĀNDÕKS-PL !!= @CODE@ āndõks: 206
%<n%>:     NMN_ĀNDÕKS-PL   ;

LEXICON N_KĒRATÕKS !!= @CODE@ kēratõks:kēratõks 207
%<n%>:	NMN_KĒRATÕKS	;

LEXICON N_ÄʼBȚÕKS !!= @CODE@ äʼbțõks:äbțõks 208
%<n%>:	NMN_ÄʼBȚÕKS	;

LEXICON N_ÄʼBȚÕKS-PL !!= @CODE@ äʼbțõks:äbțõks 208
%<n%>:     NMN_ÄʼBȚÕKS-PL   ;

LEXICON N_VARĪKŠ !!= @CODE@ : 209
%<n%>:	CASES	;

LEXICON N_UKŠ !!= @CODE@ : 210
%<n%>:	CASES	;

LEXICON N_LÄPŠ !!= @CODE@ läpš:laps 211
%<n%>:    NMN_LÄPŠ ;
LEXICON N_LÄPŠ-PL !!= @CODE@ läpš:laps 211
%<n%>:    NMN_LÄPŠ-PL ;

LEXICON N_RIŠTĪNG-SG !!= @CODE@ : 212
%<n%>:	CASES	;

LEXICON N_ROʼVZT-PL !!= @CODE@ roʼvzt:roʼvz 212
%<n%>:	CASES	;

LEXICON N_TUʼĻ !!= @CODE@ : 213
%<n%>:	CASES	;

LEXICON N_TŪĻ !!= @CODE@ : 214
%<n%>:	NMN_TŪĻ	;

LEXICON N_KĒĻ !!= @CODE@ kēļ:kēl 215
%<n%>:	NMN_KĒĻ	;

LEXICON N_PŪOL !!= @CODE@ : 216
%<n%>:	CASES	;

LEXICON N_PŪOL-PL !!= @CODE@ : 216
%<n%>:     PL-CASES   ;

LEXICON N_ĪKŠ !!= @CODE@ : 217
%<n%>:	CASES	;

LEXICON N_KAKŠ !!= @CODE@ : 218
%<n%>:	CASES	;

LEXICON N_ŪŽ !!= @CODE@ : 219
%<n%>:	CASES	;

LEXICON N_SĒŅ !!= @CODE@ sēņ:sēn 220
%<n%>:	NMN_SĒŅ	;

LEXICON N_JŪŖ !!= @CODE@ jūŗ:jūr 221
%<n%>:	NMN_JŪŖ	;

LEXICON N_JŪŖ-PL !!= @CODE@ : 221
%<n%>:     NMN_JŪŖ-PL   ;

LEXICON N_SŪR !!= @CODE@ : 222
%<n%>:	NMN_SŪR	;

LEXICON N_SĒR !!= @CODE@ : 223
%<n%>:	CASES	;

LEXICON N_BIRKOV !!= @CODE@ : 224
%<n%>:	CASES	;

LEXICON N_SALĀJ !!= @CODE@ : 225
%<n%>:	NMN_SALĀJ	;

LEXICON N_SALĀJ-SG !!= @CODE@ : 225
%<n%>:	NMN_SALĀJ-SG	;

LEXICON N_UMĀRZ !!= @CODE@ umārz:umār 226
%<n%>:	NMN_UMĀRZ  ;

LEXICON N_UMĀRZ-PL !!= @CODE@ umārz:umār 226
%<n%>:	NMN_UMĀRZ-PL   ;

LEXICON N_DULLÕNZ !!= @CODE@ dullõnz:dullõn 227
	N_UMĀRZ	  ;
LEXICON N_DULLÕNZ-PL !!= @CODE@ dullõnz:dullõn 227
	N_UMĀRZ-PL	  ;

LEXICON N_AʼBBÕNZ !!= @CODE@ aʼbbõnz:aʼbbõn 228
	N_UMĀRZ	;

LEXICON N_AʼBBÕNZ-PL !!= @CODE@ aʼbbõnz:aʼbbõn 228
	N_UMĀRZ-PL       ;

LEXICON N_AŅGÕRZ !!= @CODE@ : aņgõrz:aņgõr 229
%<n%>:	NMN_AŅGÕRZ  ;

LEXICON N_AŅGÕRZ-PL !!= @CODE@ : aņgõrz:aņgõr 229
%<n%>:     NMN_AŅGÕRZ-PL    ;

LEXICON N_KAʼGGÕRZ !!= @CODE@ kaʼggõrz:kaʼggõr 230
%<n%>:	NMN_KAʼGGÕRZ   ;

LEXICON N_KAʼGGÕRZ-PL !!= @CODE@ kaʼggõrz:kaʼggõr 230
%<n%>:	NMN_KAʼGGÕRZ-PL   ;

LEXICON N_PǞGIŅŽ !!= @CODE@ pǟgiņž:pǟgiņ 231
%<n%>:	NMN_PǞGIŅŽ      ;

LEXICON N_PǞGIŅŽ-PL !!= @CODE@ pǟgiņž:pǟgiņ 231
%<n%>:	NMN_PǞGIŅŽ-PL      ;

LEXICON N_VAGĀŖ !!= @CODE@ vagāŗ:vagār 232
%<n%>:	NMN_VAGĀŖ  ;

LEXICON N_VAGĀŖ-SG !!= @CODE@ vagāŗ:vagār 232
%<n%>:	NMN_VAGĀŖ-SG  ;

LEXICON N_VAGĀŖ-PL !!= @CODE@ vagāŗ:vagār 232
%<n%>:	NMN_VAGĀŖ-PL  ;

LEXICON N_TIDĀR !!= @CODE@ tidār:tidār 233
%<n%>: 	NMN_TIDĀR  ;

LEXICON N_TIDĀR-PL !!= @CODE@ tidār:tidār 233
%<n%>:     NMN_TIDĀR-PL   ;

LEXICON N_PĒGAL !!= @CODE@ pēgal:pēgal 234
	N_TIDĀR	;

LEXICON N_PĒGAL-PL !!= @CODE@ pēgal:pēgal 234
        N_TIDĀR-PL  ;

LEXICON N_APPÕN !!= @CODE@ appõn:appõn 235
        N_TIDĀR ;

LEXICON N_APPÕN-PL !!= @CODE@ appõn:appõn 235
        N_TIDĀR-PL  ;

LEXICON N_ǬʼRÕN !!= @CODE@ ǭʼrõn:ǭrõn 236
        N_TIDĀR ;

LEXICON N_ǬʼRÕN-PL !!= @CODE@ ǭʼrõn:ǭrõn 236
        N_TIDĀR-PL  ;

LEXICON N_KĪNDÕR !!= @CODE@ kīndõr:kīndõr 237
%<n%>:        NMN_KĪNDÕR  ;

LEXICON N_KĪNDÕR-PL !!= @CODE@ kīndõr:kīndõr 237
%<n%>:        NMN_KĪNDÕR-PL  ;

LEXICON N_BÄʼZMÕR !!= @CODE@ bäʼzmõr:bäzmõr 238
	N_KĪNDÕR  ;

LEXICON N_BÄʼZMÕR-PL !!= @CODE@ bäʼzmõr:bäzmõr 238
	N_KĪNDÕR-PL  ;

LEXICON N_TARĪĻ !!= @CODE@ tarīļ:tarīļ 239
%<n%>:	NMN_TARĪĻ  ;

LEXICON N_TARĪĻ-PL !!= @CODE@ tarīļ:tarīļ 239
%<n%>:	NMN_TARĪĻ-PL  ;

LEXICON N_ĀNKAŖ !!= @CODE@ ānkaŗ:ānkaŗ 240
	N_TARĪĻ	;

LEXICON N_ĀNKAŖ-PL !!= @CODE@ ānkaŗ:ānkaŗ 240
	N_TARĪĻ-PL ;

LEXICON N_VIRPÕĻ !!= @CODE@ virpõļ:virpõļ 241
        N_TARĪĻ ;

LEXICON N_VIRPÕĻ-PL !!= @CODE@ virpõļ:virpõļ 241
        N_TARĪĻ-PL ;

LEXICON N_ǬʼBIĻ !!= @CODE@ ǭʼbiļ:ǭbiļ 242
        N_TARĪĻ ;

LEXICON N_ǬʼBIĻ-PL !!= @CODE@ ǭʼbiļ:ǭbiļ 242
	N_TARĪĻ-PL ;

LEXICON N_GOLĀTÕKS !!= @CODE@ golātõks:golātõks 244 found in Liv-est-lat dictionary
 N_KĒRATÕKS ; !!




!! !!Nominal inflection
!! !! Inflection lexica
LEXICON NMN_PŪ
	NMN_PŪ-SG	;
	NMN_PŪ-PL	;

LEXICON NMN_PŪ-SG
 	SG-DAT_n ;
 	SG-ELA/INE_stõ ;
 	SG-GEN ;
 	SG-ILL_ʼzõ ;
! SG-INE ;
  	SG-INS_kõks ;
     	SG-NOM  ;
 	SG-PAR_dõ ;

LEXICON NMN_PŪ-PL
 PL-INS_DKÕKS-STEM ;
 PL-ELA/INE_šti ;
 PL-ILL_ʼži ;
! PL-INE ;
 PL-PAR_ḑi ;

LEXICON NMN_RǬʼ
	NMN_RǬʼ-PL ;
        SG-DAT_n ;
        SG-ELA/INE_stõ ;
        SG-GEN ;
        SG-ILL_zõ ;
! SG-INE ;
        SG-INS_kõks ;
        SG-NOM  ;
        SG-PAR_dõ ;

LEXICON NMN_RǬʼ-PL
	PL-INS_DKÕKS-STEM ;
	PL-ELA/INE_šti ;
	PL-ILL_ži ;
! 	PL-INE ;
 	PL-PAR_ḑi ;

LEXICON NMN_PǞ
!! 14
	NMN_PǞ-PL	:
        SG-DAT_n ;
        SG-ELA/INE_stõ ;
        SG-GEN ;
        SG-ILL_ʼzõ ;
! SG-INE ;
        SG-INS_kõks ;
        SG-NOM  ;
        SG-PAR_dõ ;

LEXICON NMN_PǞ-PL
        PL-INS_DKÕKS-STEM ;
:%^PalatalizeLeft        PL-ELA/INE_šti ;
:%^PalatalizeLeft        PL-ILL_ʼži ;
!       PL-INE ;
:%^PalatalizeLeft        PL-PAR_ḑi ;

LEXICON NMN_TĪE !! Work to be done 2013-03-04
!! 15
	NMN_TĪE-SG	;
	NMN_TĪE-PL	;
LEXICON NMN_TĪE-SG
        SG-DAT_n ;
        SG-ELA/INE_stõ ;
        SG-GEN ;
        SG-ILL_ʼzõ ;
        SG-INS_kõks ;
        SG-NOM  ;
        SG-PAR_dõ ;

LEXICON NMN_TĪE-PL
        PL-INS_DKÕKS-STEM ;
:%^PalatalizeLeft        PL-ELA/INE_šti ; !! tēšti
:%^PalatalizeLeft        PL-ILL_ʼži ;
!       PL-INE ;
:%^PalatalizeLeft        PL-PAR_ḑi ;

LEXICON NMN_BRĪ
!! 16
	NMN_BRĪ-PL	;
        SG-DAT_õn ;
        SG-ELA/INE_õst ;
	SG-GEN ;
        SG-ILL_õ ;
! SG-INE ;
        SG-INS_õks ;
        SG-NOM  ;
	SG-PAR_õ ;

LEXICON NMN_BRĪ-PL
        PL-INS_DKÕKS-STEM ;
        PL-ELA/INE_šti ;
        PL-ILL_ži ;
!       PL-INE ;
	PL-PAR_ḑi ;

LEXICON NMN_TEI
!! 17
	NMN_TEI-SG	;
	NMN_TEI-PL	;

LEXICON NMN_TEI-SG
        SG-DAT_õn ;
        SG-ELA/INE_õst ;
	SG-GEN ;
        SG-ILL_õ ;
        SG-INS_õks ;
        SG-NOM  ;
	SG-PAR_õ ;

LEXICON NMN_TEI-PL
        PL-INS_DKÕKS-STEM ;
:%^VowsLI1        PL-ELA/INE_šti ;
:%^VowsLI1        PL-ILL_ži ;
:%^VowsLI1	PL-PAR_ḑi ;


!! 18,19
LEXICON NMN_KALĀ
	NMN_KALĀ-SG	;
	NMN_KALĀ-PL	;

LEXICON NMN_KALĀ-SG
:%^StodRM        SG-DAT_n ;
:%^StodRM        SG-ELA/INE_st ;
:%^StodRM        SG-GEN ;
:%^Stress2to1    SG-ILL_ZERO ;
! SG-INE ;
:%^StodRM        SG-INS_ks ;
:%^StodRM        SG-NOM  ;
:%^Stress2to1    SG-PAR_ZERO ;

LEXICON NMN_KALĀ-PL
:%^StodRM        PL-INS_DÕKS-STEM ;
:%^VowsRM        PL-ELA/INE_šti ;
:%^VowsRM        PL-ILL_ži ;
:%^VowsRM        PL-PAR_ḑi ;

!! 19
LEXICON NMN_TUBĀ
	 NMN_KALĀ	;
LEXICON NMN_TUBĀ-SG
        NMN_KALĀ-SG     ;
LEXICON NMN_TUBĀ-PL
	NMN_KALĀ-PL     ;
!! 20
LEXICON NMN_AIGĀ
	NMN_AIGĀ-SG	;
	NMN_AIGĀ-PL	;
LEXICON NMN_AIGĀ-SG
:%^StodRM        SG-DAT_n ;
:%^StodRM        SG-ELA/INE_st ;
:%^StodRM        SG-GEN ;
:%^Stress2to1    SG-ILL_õ ;
:%^StodRM        SG-INS_ks ;
:%^StodRM        SG-NOM  ;
:%^Stress2to1    SG-PAR_õ ;

LEXICON NMN_AIGĀ-PL
:%^StodRM        PL-INS_DÕKS-STEM ;
:%^VowsRM        PL-ELA/INE_šti ;
:%^VowsRM        PL-ILL_ži ;
!       PL-INE ;
:%^VowsRM        PL-PAR_ḑi ;
!! 21
LEXICON NMN_LĒBA
	NMN_LĒBA-SG	;
	NMN_LĒBA-PL	;

LEXICON nouns
aʼbbõnz:aʼbbõn N_AʼBBÕNZ   ; !"XX"
bokāaʼbbõnd:bokā#aʼbbõn N_AʼBBÕNZ-PL   ; !"XX"
diʼnniņd:diʼnniņ N_ǬʼBIĻ-PL   ; !"XX"
golātõks:golātõks N_GOLĀTÕKS   ; !"lirinä"
ikškõrdikš:ikš#kõrd#ikš N_ĪKŠ   ; !"XX"
jõvāläpš:jõvā#laps N_LÄPŠ   ; !"XX"
jǭņnaʼggõrd:jǭņ#naʼggõr N_AŅGÕRZ-PL   ; !"XX"
kaʼggõlsūord:kaʼggõl#sūor N_JŪŖ-PL   ; !"XX"
kieʼddõr:kieʼddõr N_BÄʼZMÕR   ; !"XX"
kikaʼbbõnd:kik#aʼbbõn N_AʼBBÕNZ-PL   ; !"XX"
kilāvagāŗ:kilā#vagār N_VAGĀŖ   ; !"XX"
kitšāaʼbbõnd:kitšā#aʼbbõnd N_AʼBBÕNZ   ; !"XX"
klapārd:klapār N_TIDĀR-PL   ; !"XX"
kukkõrz:kukkõr N_KAʼGGÕRZ   ; !"XX"
kõuvõsēņ:kõuvõ#sēn N_SĒŅ   ; !"XX"
kāngarsǭmal:kāngar#sǭmal N_PĒGAL   ; !"XX"
kūolõndǭʼrõnd:kūolõnd#ǭʼrõn N_BÄʼZMÕR-PL   ; !"XX"
kǟʼtimi:kǟʼtimi N_LĒʼMI   ; !"XX"
lektār:lektār N_TIDĀR   ; !"XX"
loulansambõl:loul#ansambõl N_APPÕN   ; !"XX"
läpš:laps N_LÄPŠ   ; !"lapsi"
läpški:läpški N_TŪĻI   ; !"XX"
līʼednaʼggõrz:līʼed#naʼggõr N_AŅGÕRZ   ; !"XX"
lǟmatõz:lǟmatõz N_NȬŖKÕZ   ; !"XX"
lȭinagizt:lȭinagizt N_AʼBLI   ; !"XX"
matūkst:matūkst N_KATŪKS-PL   ; !"XX"
meʼrdõks:meʼrdõks N_ÄʼBȚÕKS   ; !"XX"
mieʼdnädīļd:mieʼd#nädīļ N_TARĪĻ-PL   ; !"XX"
murīzmēļ:murīz#mēl N_KĒĻ   ; !"XX"
mustāvarīkš:mustā#varīkš N_VARĪKŠ   ; !"XX"
mändrõks:mändrõks N_ĀNDÕKS   ; !"XX"
mõtsātūļ:mõtsā#tūl N_TŪĻ   ; !"XX"
mīzõr:mīzõr N_KĪNDÕR   ; !"XX"
mīʼedǭʼrõnd:mīʼed#ǭʼrõn N_BÄʼZMÕR-PL   ; !"XX"
mǭsūoŗ:mǭ#sūor N_JŪŖ   ; !"XX"
naʼggõr:naʼggõr N_BÄʼZMÕR   ; !"XX"
neļškizt:neļškizt N_TŪĻI-PL   ; !"XX"
nummõrz:nummõr N_KAʼGGÕRZ   ; !"XX"
närāz:närāz N_ALĪZ   ; !"XX"
nǭskiļ:nǭskiļ N_ĀNKAŖ   ; !"XX"
pakkõld:pakkõl N_APPÕN-PL   ; !"XX"
pakkõldäʼddõl:pakkõld#äʼddõl N_ǬʼRÕN   ; !"XX"
papov:papov N_BIRKOV   ; !"XX"
parādukš:parād#ukš N_UKŠ   ; !"XX"
pidūks:pidūks N_KATŪKS   ; !"XX"
pierāldõks:pierāldõks N_KĒRATÕKS   ; !"XX"
pizār:pizār N_TIDĀR   ; !"XX"
purāz:purāz N_ALĪZ   ; !"XX"
purōv:purōv N_BIRKOV   ; !"XX"
pīentsēr:pīent#sēr N_SĒR   ; !"XX"
pīentõsūoļ:pīentõ#sūol N_TŪĻ   ; !"XX"
pīki:pīki N_TŪĻI   ; !"XX"
pīʼlmi:pīʼlmi N_SĒMI   ; !"XX"
pīʼltimi:pīʼltimi N_LĒʼMI   ; !"XX"
pūndar:pūndar N_PĒGAL   ; !"XX"
pūʼojtõks:pūʼojtõks N_ÄʼBȚÕKS   ; !"XX"
pūʼstõkst:pūʼstõkst N_ÄʼBȚÕKS-PL   ; !"XX"
pǟgiņž:pǟgiņ N_PǞGIŅŽ   ; !"XX"
pǟlīedõkst:pǟl#īedõkst N_ĀNDÕKS-PL   ; !"XX"
pǟvasalāj:pǟva#salāj N_SALĀJ   ; !"XX"
pǭʼmipūol:pǭʼmi#pūol N_PŪOL   ; !"XX"
riškizt:riškizt N_TŪĻI-PL   ; !"XX"
roʼvõigizt:roʼv#õigizt N_ALĪZ-PL   ; !"XX"
roʼvǭʼrõnd:roʼv#ǭʼrõn N_ǬʼRÕN-PL   ; !"XX"
rǭʼtuʼļ:rǭʼ#tuʼļ N_TUʼĻ   ; !"XX"
sigādõz:sigādõz N_NȬŖKÕZ   ; !"XX"
sigānaʼggõrd:sigā#naʼggõr N_AŅGÕRZ-PL   ; !"XX"
siʼžgõnd:siʼžgõn N_ǬʼRÕN-PL   ; !"XX"
stibīņ:stibīņ N_TARĪĻ   ; !"XX"
sukāsēr:sukā#sēr N_SĒR   ; !"XX"
suodāvȯʼlmizt:suodā#vȯʼlmizt N_SĒMI-PL   ; !"XX"
sēņ:sēn N_SĒŅ   ; !"sieni"
sīr:sīr N_SŪR   ; !"XX"
sūrdroʼvzt:sūrd#roʼvzt N_ROʼVZT-PL   ; !"XX"
sǟlganugāŗlizt:sǟlga#nugāŗlizt N_AʼBLI-PL   ; !"XX"
sǟr:sǟr N_SŪR   ; !"XX"
sȭitami:sȭitami N_AʼBLI   ; !"XX"
tabārd:tabār N_TIDĀR-PL   ; !"XX"
tazāmēļ:tazā#mēl N_KĒĻ   ; !"XX"
tsidōnijumārz:tsidōnij#umār N_UMĀRZ   ; !"XX"
tsitronkūoŗ:tsitron#kūor N_JŪŖ   ; !"XX"
tungõl:tungõl N_APPÕN   ; !"XX"
tuoiztpūold:tuoizt#pūol N_PŪOL-PL   ; !"XX"
tänktõks:tänktõks N_ĀNDÕKS   ; !"XX"
tūlkaʼggõrz:tūl#kaʼggõr N_AŅGÕRZ   ; !"XX"
tūlsuʼdmaļ:tūl#suʼdmaļ N_ǬʼBIĻ   ; !"XX"
tǭlauʼņ:tǭla#uʼņ N_TUʼĻ   ; !"XX"
ukš:ukš N_UKŠ   ; !"XX"
umārz:umār N_UMĀRZ   ; !"omena"
vagāŗ:vagār N_VAGĀŖ   ; !"XX"
vaimandõkst:vaim#andõkst N_ĀNDÕKS-PL   ; !"XX"
vastūks:vastūks N_KATŪKS   ; !"XX"
vaŗīkš:vaŗīkš N_VARĪKŠ   ; !"varis"
vaʼnbizt:vaʼnbizt N_SĒMI-PL   ; !"XX"
veļīlapst:veļī#lapst N_LÄPŠ-PL   ; !"XX"
vieʼdtõkst:vieʼdtõkst N_ÄʼBȚÕKS-PL   ; !"XX"
vieʼrkazāj:vieʼr#kazāj N_SALĀJ   ; !"XX"
virpõļ:virpõļ N_VIRPÕĻ   ; !"XX"
viʼggõl:viʼggõl N_ǬʼRÕN   ; !"XX"
vērzõld:vērzõl N_APPÕN-PL   ; !"XX"
vīviļd:vīviļ N_ĀNKAŖ-PL   ; !"XX"
vȯdāgizt:vȯdāgizt N_AʼBLI-PL   ; !"XX"
āibald:āibal N_PĒGAL-PL   ; !"XX"
āigastpeʼļmi:āigast#peʼļmi N_SĒMI   ; !"XX"
āinaroʼvzt:āina#roʼvzt N_ROʼVZT-PL   ; !"XX"
ānkaŗ:ānkaŗ N_ĀNKAŖ   ; !"XX"
ōŗandõks:ōŗandõks N_KĒRATÕKS   ; !"XX"
ūoḑõr:ūoḑõr N_KĪNDÕR   ; !"XX"
ȭʼdõgizt:ȭʼdõgizt N_LĒʼMI-PL   ; !"XX"
ȭʼdõgpūol:ȭʼdõg#pūol N_PŪOL   ; !"XX"
